

Mohamed Fawzi Abdellaoui

Développeur Mobile



Mohamedfawzi.abdellaoui@gmail.com



58 631 035

Profil

Développeur mobile ayant trois expériences en tant que Formateur deux fois en Flutter avec Gjit en ligne et ARSII-ISITCom club et une fois en tant qu'assistant avec ARSII ESSTHS Club en python et machine learning.

Développeur Flutter intégrant les fonctionnalités de Firebase. Développeur Python formé dans de nombreuses bibliothèques et Framework tels que Django, Tkinter, OpenCV et pandas.

Formation

Licence en Ingénierie des Systèmes

Sept.2019 - Juin 2022

Informatiques (Computer Engineering)

ISITCom Hammem Sousse

Expérience Professionnelle

Stagiaire développeur mobile

févr. 2022- mai 2022

Limonade Software Tech. Sfax

Technologies: Flutter, REST API, JIRA, GIT

- Concevoir et mettre en œuvre un portail multiplateforme dédié aux commerçants pour la solution existante Limonade avec des apis Spring Boot
- Interface avec l'API « limonade » pour effectuer les paiements et les transactions

Vie associative

Membre & Ex- Chef départment médias

sept.2019 - sept 2020

ISITCom Google Club

- Organiser des formations.
- Réaliser des présentations pour criticar et décrire le déroulement des formations.
- Partage d'une description et photos et/ou vidéos sur chaque formations sur les réseaux sociaux.
- Ajouter une chaine YouTube et une page LinkedIn aux réseaux sociaux du club.

Informations Personnelles

Linkedin

linkedin.com/in/abdellaouimohamed-fawzi/

GitHub

github.com/AbdellaouiMohamedF awzi

Compétences

Flutter

Adobe Xd

Python

Django

Node JS

Mongo DB

SOL

Président & Co-founder

févr.2021 – févr. 2022

ISITCom Google Club

- Fonder le club avec une équipe.
- Établir l'idée du projet lors d'une année dans le club.
- Organiser des formations et contacter des formateurs
- Motiver les nouveaux membres et les superviser lors de leurs taches.
- Conception et réalisation d'un robot tout terrain pour la compétition ENIMROBOT6.

Certificats

MTA: Introduction to Programming Using Python juil.2020

Projets Personnelles

Projet Fin d'année

Juil. 2021- Aout 2022

Technologies: Flutter, FIREBASE, Trello, Open CV

- Conception et développement d'une application de gestion d'un Co-Work Space.
- Développement d'une Dashboard web en Flutter pour les propriétaires des Co-Work Space pour s'identifier et ajouter les visiteurs.
- Développement et entrainement d'un modèle de reconnaissance faciale pour identifier le visiteur en entrée.

E-commerce oct. 2021- nov. 2022

Technologies: Flutter, REST API, Node JS

- Conception et développement des interfaces mobiles avec flutter.
- Concevoir et mettre en œuvre un portail multiplateforme de ecommerce pour utilisateur et admin avec l'intégration des restApi Node JS.

Langues

Français

Anglais

Allemand

Centres d'intérêt

- FootBall
- DIY
- Movies & Series

Qualités

- Leadership
- Team Work
- Responsabilité
- Créativité
- Innovation
- Communication